臺灣高等法院刑事裁定　　　　　　　　　　　　　　九十三年度聲再字第四三八號
　　再審聲請人
　　即受判決人　 甲○○
右列聲請人因侵占等案件，對於本院九十三年度上易字第一三０四號，中華民國九十
三年十月十五日確定判決，聲請再審，本院裁定如左：
    主  文
再審之聲請駁回。
    理  由
一、聲請再審意旨略以：(一)原確定判決以聲請人即受判決人甲○○侵占代收之新台幣
    （下同）四十萬元稅款規費未繳交海關云云，惟聲請人確已辦理進口報關事宜，
    事後並與自訴人姜臨渭達成和解，並已返還姜臨渭十七萬九千元，原確定判決稱
    聲請人尚未與自訴人姜臨渭達成和解，即與事實不符，且有應於審判期日調查之
    證據未予調查，為當然違背法令；(二)原確定判決就併案部分即告訴人蔡麗卿交付
    十五萬二千六百五十元予聲請人供報關及運送費用，而聲請人未依規定繳交報關
　　及運送費用部分，與實情不符，且未經聲請人出庭答辯，並無任何證據可稽，徒
　  以告訴人蔡麗卿之指訴及聲請人自承：「我用錢時自訴人並不知道，且沒有經過
    他同意」為據，惟上開聲請人之自承係針對自訴人姜臨渭而言，而非對告訴人蔡
    麗卿而言，原確定判決實有張冠李戴，顯與事實不符，故聲請再審等語。
二、按有罪之判決確定後，有左列情形之一者，為受判決人之利益，得聲請再審︰一
    原判決所憑之證物已證明其為偽造或變造者。二原判決所憑之證言、鑑定或通譯
    已證明其為虛偽者。三受有罪判決之人，已證明其係被誣告者。四原判決所憑之
    通常法院或特別法院之裁判已經確定裁判變更者。五參與原判決或前審判決或判
    決前所行調查之法官，或參與偵查或起訴之檢察官，因該案件犯職務上之罪已經
    證明者，或因該案件違法失職已受懲戒處分，足以影響原判決者。六因發現確實
    之新證據，足認受有罪判決之人應受無罪、免訴、免刑或輕於原判決所認罪名之
    判決者，刑事訴訟法第四百二十條固定有明文。本件聲請人所述前開各節，無非
    就原確定判決認定事實所採之證據而為爭執，並無與前揭刑事訴訟法第四百二十
    條各款得聲請再審之理由相合，再而：
    (一)原判決於事實欄一(一)內已載明：「事後甲○○自知理虧，先返還姜臨渭十七萬
      九千元，然餘款二十四萬元迄今仍未清償」，而於理由三內記載「爰審酌被告
      甲○○無犯罪前科，此有臺灣高等法院被告全國前案紀錄表存卷可按，素行尚
　　　可，及其犯罪之動機、手段、侵占之金額，且迄今僅返還自訴人十七萬九千元
　　　，其餘尚未與自訴人、告訴人達成和解等一切情狀，量處如主文第二項所示之
　　　刑，以示懲儆」，故原判決並無聲請人聲請再審意旨(一)所述與事實不符之情事
  　　。
    (二)原判決於理由欄一(二)內已載明：「上開事實欄(一)(二)事實部分，經自訴人姜臨渭
　　　、告訴人蔡麗卿分別指訴綦詳，復有中國國際商業銀行新台幣存摺類存款憑條
　　　副本聯影本二張、被告親筆書寫之切結書影本一紙及被告出具與告訴人之安森
  　　公司貨物託運單、澳洲海關扣留資料在卷可稽，且被告甲○○亦自承：「我用
      錢時自訴人並不知道，且沒有經過他同意」（見原審卷第五十一頁），則被告
      甲○○既明知上開四十二萬元之使用目的限於支付上開汽車之稅款規費，詎未
      將上開代收之四十二萬元稅款規費繳交海關，另事實欄(二)部分，當貨物到達澳
      洲因未繳納通關等費用而無法通關之事實，足認被告未經自訴人及告訴人同意
      ，即擅自將上開款項挪為安森公司開銷使用，其顯具為第三人即安森公司不法
      所有之意圖而侵占甚明，是被告甲○○前開所辯，要屬事後卸責之詞，委無可
      採」，故原判決亦無聲請人聲請再審意旨(二)所述張冠李戴，與事實不符之情事
      。
    綜上所述，本件聲請再審，為無再審理由，應予以駁回。
三、據上論斷，依刑事訴訟法第四百三十四條第一項，裁定如主文。
中　　　華　　　民　　　國　　九十三　　年　　 十一 　　月　　 三十 　　日
                              台灣高等法院刑事第十四庭
                                  審判長法  官  陳  祐  輔
                                        法  官  陳  國  文
                                        法  官  邱  瑞  祥
右正本證明與原本無異。
不得抗告。
                                        書記官  吳  金  來
中　　　華　　　民　　　國　　九十三　　年　　 十一 　　月　　 三十 　　日
